th: อิเล็กทรอนิกส์ > อุปกรณ์อิเล็กทรอนิกส์ > ส่วนประกอบคอมพิวเตอร์ > ที่ปิด I/O และแผ่นด้านหลังคอมพิวเตอร์: แบ็กเพลนไดรฟ์และเซิร์ฟเวอร์; ฝาครอบพัดลมการ์ดจอ; ขาจับค้ำการ์ดจอ; แผ่นแบ็กเพลตการ์ดจอ; แผ่นป้องกันพอร์ตเมนบอร์ด; ฝาปิดและขาจับสล็อต PCI
el: Ηλεκτρονικά > Αξεσουάρ ηλεκτρονικών συσκευών > Εξαρτήματα υπολογιστή > Πίσω πλάκες υπολογιστών & προστατευτικά I/O: Βάσεις σύνδεσης για δίσκους και διακομιστές; Καλύμματα ανεμιστήρων για GPU; Βραχίονες υποστήριξης GPU; Οπίσθιες πλάκες για κάρτες γραφικών; Προστατευτικές πλάκες I/O για μητρικές πλακέτες; Καλύμματα και βραχίονες υποδοχών PCI
nb: Elektronikk > Elektronikktilbehør > Datamaskinkomponenter > Bakplater og I/O-skjold til datamaskiner: Stasjon- og serverbakplater; GPU-vifteskjermer; GPU-støttebraketter; Grafikkort-bakplater; Hovedkort I/O-skjold; PCI-slotdeksler og -braketter
pl: Elektronika > Akcesoria elektroniczne > Elementy komputera > Śledzie do kart graficznych: Płyty backplane do napędów i serwerów; Osłony wentylatorów GPU; Wsporniki GPU; Płyty tylne kart graficznych; Osłony I/O płyty głównej; Zaślepki i śledzie PCI
tr: Elektronik > Elektronik Alet Aksesuarları > Bilgisayar Bileşenleri > Ekran Kartı Yuva Kapakları: Sürücü ve Sunucu Arka Panelleri; GPU Fan Kapakları; GPU Destek Braketleri; Grafik Kartı Arka Plakaları; Anakart I/O Kalkanları; PCI Yuva Kapakları ve Braketleri
zh-CN: 电子产品 > 电子配件 > 计算机组件 > 计算机背板和 I/O 护罩: 驱动器与服务器背板; GPU 风扇罩; GPU 支撑架; 显卡背板; 主板 I/O 挡板; PCI 插槽盖和支架
en: Electronics > Electronics Accessories > Computer Components > Computer Backplates & I/O Shields: Drive & Server Backplanes; GPU Fan Shrouds; GPU Support Brackets; Graphics Card Backplates; Motherboard I/O Shields; PCI Slot Covers & Brackets
de: Elektronik > Elektronisches Zubehör > Computerkomponenten > Computer-Backplates & I/O Shields: Laufwerk- und Server-Rückwandplatinen; GPU-Lüfterverkleidungen; GPU-Stützhalterungen; Grafikkarten-Backplates; Motherboard-I/O-Abschirmungen; PCI-Slotabdeckungen und -Halterungen
hr-HR: Elektronika > Pribor za elektroniku > Računalne komponente > Stražnje i IO ploče za računala: Stražnje ploče za drivere i poslužitelje; Pokrovi ventilatora za GPU; Potporni nosači za GPU; Stražnje ploče za grafičke kartice; I/O zaštite za matične ploče; Poklopci i zaštite za PCI utore
cs: Elektronika > Elektronika – příslušenství > Počítačové komponenty > Krycí plechy konektorů počítače: Backplany disků a serverů; Kryty ventilátorů GPU; Podpůrné konzoly GPU; Zadní kryty grafických karet; I/O štíty základních desek; Kryty a konzoly PCI slotů
sv: Elektronik > Elektroniktillbehör > Datorkomponenter > Backplates och I/O-skydd: Enhet- och serverbackplaner; GPU-fläktkåpor; GPU-stödkonsoler; Grafikkortbackplattor; Moderkort I/O-sköldar; PCI-platslock och fästen
bg-BG: Електроника > Аксесоари за електроника > Компютърни компоненти > Задни капаци и I/O панели за компютър: Задни платки за устройство и сървър; Обтегачи за вентилатор на GPU; Опорни скоби за GPU; Задни платки за видеокарта; I/O щитове за дънна платка; Капаци и скоби за PCI слот
ro-RO: Electronice > Accesorii electronice > Componente calculatoare > Plăci spate și protecții I/O pentru calculatoare: Backplane-uri pentru drivere și servere; Carcase de ventilator pentru GPU; Suporturi de susținere pentru GPU; Plăci de spate pentru plăci grafice; Ecrane I/O pentru plăci de bază; Capace și suporturi pentru sloturi PCI
ja: 電子機器 > 電気製品関連用品・PC周辺機器 > PC部品・周辺機器 > PCバックパネル・I/Oシールド: ドライブ・サーバー用バックプレーン; GPUファンシュラウド; GPUサポートブラケット; グラフィックスカードバックプレート; マザーボードI/Oシールド; PCIスロットカバー・ブラケット
zh-TW: 電子器材 > 電子配件 > 電腦元件 > 主機背板與 I/O 背板: 硬碟與伺服器背板; 顯示卡風扇罩; 顯示卡支撐架; 顯示卡背板; 主機板 I/O 擋板; PCI 插槽蓋與支架
fi: Elektroniikka > Sähkötarvikkeet > Tietokonekomponentit > Tietokoneen taustalevyt ja I/O-suojat: Aseman ja palvelimen taustalevyt; GPU-tuuletinkotelot; GPU-tukikiinnike; Näytönohjaimen taustalevy; Emolevyn I/O-suojalevy; PCI-paikkojen suojat ja kiinnikkeet
pt-PT: Eletrónica > Acessórios eletrónicos > Componentes informáticos > Placas traseiras e protetores de E/S de computador: Backplanes para unidade e servidor; Capas de ventoinha para GPU; Suportes de apoio para GPU; Backplates para placa gráfica; Escudos de e/s para placa-mãe; Tampas e suportes para slot pci
pt-BR: Eletrônicos > Acessórios para eletrônicos > Componentes para computador > Espelhos adaptadores para placa de vídeo: Backplanes para drive e servidor; Shrouds para ventilador de GPU; Suportes de apoio para GPU; Backplates para placa de vídeo; Escudos de I/O para placa-mãe; Tampas e suportes para slot PCI
vi: Thiết bị điện tử > Phụ kiện thiết bị điện tử > Linh kiện máy tính > Tấm chắn sau và tấm chắn I/O máy tính: Mặt sau ổ và máy chủ; Nắp quạt GPU; Giá hỗ trợ GPU; Mặt sau thẻ đồ họa; Tấm chắn I/O bảng mạch chủ; Nắp và giá khe PCI
ru: Электроника > Аксессуары для электроники > Компьютерные компоненты > Задние пластины и заглушки слотов для компьютеров: Объединительные платы для дисков и серверов; Кожухи вентиляторов видеокарт; Опорные кронштейны для видеокарт; Задние панели для видеокарт; Заглушки ввода-вывода материнских плат; Заглушки и кронштейны PCI-слотов
hu: Elektronika > Elektronikai kiegészítők > Számítógép-komponensek > Számítógép-hátlapok és I/O pajzsok: Meghajtó- és szerverhátlapok; GPU-hűtőburkolatok; GPU-tartókonzolok; Grafikuskártya-hátlapok; Alaplap I/O-pajzsok; PCI Slot-fedők és -konzolok
it: Elettronica > Accessori dispositivi elettronici > Componenti per computer > Piastre e supporti I/O: Dorsali di unità e server; Capot ventilatore GPU; Staffe di supporto GPU; Dorsali della scheda grafica; Scudi I/O della scheda madre; Copercchi e staffe degli slot PCI
fr: Appareil électronique > Accessoires électroniques > Composants d’ordinateur > Plaques arrières et connecteurs d’entrée-sortie: Backplanes de lecteur et de serveur; Carénages de ventilateur GPU; Supports de maintien pour GPU; Plaques arrière de carte graphique; Plaques d’E/S de carte mère; Caches et équerres d’emplacement PCI
nl: Elektronica > Accessoires voor elektronica > Computeronderdelen > Achterpanelen voor computerkast: Drive en server backplanes; GPU fan shrouds; GPU ondersteuningsbeugels; Grafische kaart backplates; Moederbord I/O shields; PCI slot covers en brackets
lt-LT: Elektronika > Elektronikos priedai > Kompiuterių komponentai > Kompiuterių galinės plokštės ir įvesties / išvesties skydeliai: Diskų ir serverių galinės plokštės; GPU ventiliatorių gaubtai; GPU atraminiai laikikliai; Vaizdo plokščių nugarėlės; Pagrindinių plokščių I/O skydeliai; PCI lizdų dangteliai ir laikikliai
da: Elektronik > Elektronik – tilbehør > Computerkomponenter > Holdere til grafikkort: Drev og server – backplanes; GPU – ventilatorbeklædninger; GPU – støttebeslag; Grafikkort – bagplader; Bundkort – I/O-skjolde; PCI-slot – dæksler og beslag
sl-SI: Elektronika > Elektronski dodatki > Računalniške komponente > Računalniške hrbtne plošče in vhodno-izhodni ščiti: Backplane plošče za pogone in strežnike; Pokrovi ventilatorjev za GPU; Podporni oklepi za GPU; Zadnje plošče za grafične kartice; I/O ščiti za matične plošče; Pokrovi in oklepi za PCI reže
es: Electrónica > Accesorios electrónicos > Componentes para computadoras > Carcasas y protectores metálicos para computadoras: Planos de fondo de unidad y servidor; Cubiertas de ventilador GPU; Soportes de refuerzo para GPU; Placas traseras de tarjeta gráfica; Protectores de entrada/salida de placa base; Cubiertas y soportes de ranura PCI
ko: 전자기기 > 전자기기 부대용품 > 컴퓨터 구성품 > 컴퓨터 백플레이트/입출력 쉴드: 드라이브 및 서버 백플레인; GPU 팬 슈라우드; GPU 서포트 브래킷; 그래픽 카드 백플레이트; 메인보드 I/O 쉴드; PCI 슬롯 커버 및 브래킷
sk-SK: Elektronika > Elektronické príslušenstvo > Počítačové komponenty > Zadné panely a I/O štíty počítačov: Základné dosky diskov a serverov; Kryty ventilátorov GPU; Podporné konzoly GPU; Zadné doštičky grafických kariet; I/O štíty základných dosiek; Záslepky a konzoly PCI slotov